【裁判字號】    97,易,447
【裁判日期】    970623
【裁判案由】    違反毒品危害防制條例
【裁判全文】
臺灣屏東地方法院刑事判決               97年度易字第447號
公  訴  人  臺灣屏東地方法院檢察署檢察官
被      告  甲○○
上列被告因違反毒品危害防制條例案件，經檢察官提起公訴（97
年度毒偵字第217號），被告於準備程序中就被訴事實為有罪之
陳述，本院裁定改依簡式審判程序審理，判決如下：
    主  文
甲○○施用第二級毒品，累犯，處有期徒刑拾月。扣案之甲基安
非他命壹包（含袋重：零點壹公克）、含有甲基安非他命成分之
殘渣袋貳只、玻璃管壹支、吸管壹支，均沒收銷燬之。
    事  實
一、甲○○前於民國91年間因施用毒品案件，經本院以91年度毒
    聲字第536 號裁定送觀察、勒戒後，認無繼續施用毒品傾向
    ，於91年6 月14日釋放出所，由臺灣屏東地方法院檢察署檢
    察官以91年度毒偵字第510 號為不起訴處分確定；復於92年
    間因施用毒品案件，經本院以92年度毒聲字第131 號裁定送
    觀察、勒戒後，認無繼續施用毒品傾向，於92年2 月25日釋
    放出所，由臺灣屏東地方法院檢察署檢察官以92年度毒偵字
    第254 號為不起訴處分確定；再於同年間因施用毒品案件，
    經本院以92年度毒聲字第743 號裁定送戒治處所施以強制戒
    治，因戒治成效良好，經本院以92年度毒聲字第1677號裁定
    停止戒治並付保護管束，嗣因毒品危害防制條例修正施行，
    而於93年1 月9 日因法律修正報結釋放出所，同署檢察官並
    就當次犯行以92年度毒偵字第614 號提起公訴，經本院以92
    年度簡字第234 號判決判處有期徒刑4 月確定，於93年8 月
    4 日執行完畢。另甲○○曾於96年間因違反毒品危害防制條
    例案件，經本院以96年度簡字第271 號判決判處有期徒刑6
    月確定，嗣經本院以96年度聲減字第451 號裁定減為有期徒
    刑3 月確定，於96年8 月24日縮刑期滿執行完畢。詎其猶不
    知悔改，於觀察、勒戒執行完畢釋放後，5 年內復基於施用
    第二級毒品甲基安非他命之犯意，於97年1 月28日某時許，
    以燒烤甲基安非他命產生煙氣以口鼻吸食之方式，在其位於
    屏東市○○路417 號住處房間內，施用第二級毒品甲基安非
    他命1 次。嗣於97年1 月30日10時許，為警持搜索票在其上
    開住處搜索查獲，扣得第二級毒品甲基安非他命1 包（含袋
    重：0.1 公克）、含有甲基安非他命成分之殘渣袋2 只、玻
    璃管1 支、吸管1 支，並經其同意採尿送驗後呈甲基安非他
    命之陽性反應，始知上情。
二、案經屏東縣警察局屏東分局報請臺灣屏東地方法院檢察署檢
    察官偵查起訴。
    理  由
一、本件被告甲○○所犯係死刑、無期徒刑、最輕本刑為3 年以
    上有期徒刑以外之罪，其於本院準備程序中就被訴事實為有
    罪之陳述，經告知被告簡式審判程序之旨，並聽取公訴人、
    被告之意見後，由本院依刑事訴訟法第273 條之1 第1 項規
    定，裁定進行簡式審判程序審理，先予敘明。
二、上開事實，業據被告於偵查中及本院審理時均坦承不諱（見
    偵卷第11頁、本院卷第41頁），且被告為警查獲時採尿送驗
    結果呈甲基安非他命之陽性反應，有正修科技大學超微量研
    究科技中心97年2 月19日R00-0000-000號檢驗報告1 紙在卷
    可證（見偵卷第22頁），上述鑑驗結果，係檢驗機關本於專
    業知識及以精密儀器或科學檢驗方法所得之結論，自可憑信
    。又扣案之白色晶體1 包（含袋重：0.1 公克），經警以臺
    灣尖端先進生技醫藥股份有限公司之檢驗試劑檢驗結果，呈
    甲基安非他命之陽性反應，確為第二級毒品之事實，有初步
    檢驗報告單1 紙在卷可佐（見警卷第21頁）；扣案之殘渣袋
    2 只、玻璃管1 支、吸管1 支，經本院於97年6 月4 日進行
    勘驗，並依臺灣尖端先進生技醫藥股份有限公司之檢驗試劑
    檢驗結果，均呈甲基安非他命之陽性反應，顯然均沾附有第
    二級毒品甲基安非他命之事實，有勘驗筆錄及簡易快速篩檢
    試劑使用說明書4 紙在卷可考（見本院卷第24至28頁），足
    見被告自白與事實相符，應可採信。又被告前於91年間因施
    用毒品案件，經本院以91年度毒聲字第536 號裁定送觀察、
    勒戒後，認無繼續施用毒品傾向，於91年6 月14日釋放出所
    ，由臺灣屏東地方法院檢察署檢察官以91年度毒偵字第510
    號為不起訴處分確定；復於92年間因施用毒品案件，經本院
    以92年度毒聲字第131 號裁定送觀察、勒戒後，認無繼續施
    用毒品傾向，於92年2 月25日釋放出所，由臺灣屏東地方法
    院檢察署檢察官以92年度毒偵字第254 號為不起訴處分確定
    ，此有臺灣屏東地方法院檢察署刑案資料查註紀錄表、全國
    施用毒品案件紀錄表及臺灣高等法院被告全國前案紀錄表各
    1 份在卷可參。從而，本件事證明確，被告犯行洵堪認定。
三、查甲基安非他命屬毒品危害防制條例第2 條第2 項第2 款所
    稱之第二級毒品，不得持有、施用，被告竟持以施用，核其
    所為，係犯同條例第10條第2 項之施用第二級毒品罪。其施
    用前持有甲基安非他命之低度行為，應為施用之高度行為所
    吸收，不另論罪。又被告曾於96年間因違反毒品危害防制條
    例案件，經本院以96年度簡字第271 號判決判處有期徒刑6
    月確定，嗣經本院以96年度聲減字第451 號裁定減為有期徒
    刑3 月確定，於96年8 月24日縮刑期滿執行完畢，此有臺灣
    屏東地方法院檢察署刑案資料查註紀錄表及臺灣高等法院被
    告全國前案紀錄表各1 份在卷可按，其受徒刑之執行完畢，
    5 年以內故意再犯有期徒刑以上之本罪，為累犯，依法應加
    重其刑。爰審酌被告素行非佳，經觀察、勒戒及強制戒治後
    ，仍未能戒除毒癮，顯見其無戒毒悔改之意，惟念其施用毒
    品乃自戕行為及其犯罪後已坦承犯行，並兼衡起訴檢察官之
    求刑等一切情狀，量處如主文所示之刑。至蒞庭檢察官雖以
    被告有施用毒品前科，且犯後態度不佳，具體求處被告有期
    徒刑2 年等語，惟查被告固有多次施用毒品前科，惟均經法
    院判處罪刑在案，且被告於偵查中及本院審理時業已坦承犯
    行，是以，本院綜合被告犯罪情狀，並斟酌起訴檢察官之求
    刑，認量處上開之刑，已足懲戒被告之犯行，蒞庭檢察官求
    刑意旨毋寧過重，附此敘明。扣案之甲基安非他命1 包（含
    袋重：0.1 公克，包裝沾有甲基安非他命成分，無法析離）
    ，為第二級毒品；含有甲基安非他命成分之殘渣袋2 只、玻
    璃管1 支、吸管1 支，因與第二級毒品甲基安非他命無法分
    離，應依毒品危害防制條例第18條第1 項前段規定，均沒收
    銷燬之。
據上論斷，應依刑事訴訟法第273 條之1 第1 項、第299 條第 1
項前段，毒品危害防制條例第10條第2 項、第18條第1 項前段，
刑法第11條、第47條第1 項，判決如主文。
本案經檢察官許英輝到庭執行職務。
中    華    民    國    97    年    6     月    23    日
                  刑事第二庭  法  官   蘇碧珠
右正本證明與原本無異。
如不服本判決應於收受本判決送達後10日內向本院提出上訴書狀
，其未敘述上訴理由者，並得於提起上訴後10日內向本院補提理
由書狀（均須按他造當事人之人數附繕本）「切勿逕送上級法院
」
中    華    民    國    97    年    6     月    23    日
                              書記官   賀燕花
附錄本案論罪科刑法條全文
毒品危害防制條例第10條第2項：
施用第二級毒品者，處3年以下有期徒刑。


司法院資訊處製作；財團法人民間司法改革基金會備份。
